臺灣高雄地方法院刑事判決　　　　　　100年度審訴字第698號
公　訴　人　臺灣高雄地方法院檢察署檢察官
被　　　告　李學義
上列被告因違反毒品危害防制條例案件，經檢察官提起公訴（
100 年度毒偵字第716 號、第850 號），本院合議庭裁定由受命
法官獨任行簡式審判程序，判決如下：
    主  文
李學義施用第一級毒品，累犯，處有期徒刑捌月。又施用第二級
毒品，累犯，處有期徒刑肆月。應執行有期徒刑拾月。
    事  實
一、李學義前因施用毒品案件，經本院以97年度毒聲字第793 號
    裁定送觀察、勒戒後，認有繼續施用毒品傾向，再以97年度
    審毒聲字第1128號裁定令入戒治處所施以強制戒治，於民國
    98年7 月1日 停止戒治出所，並於98年8 月25日戒治期滿視
    為執行完畢，並由臺灣高雄地方法院檢察署檢察官以98年度
    戒毒偵字第241 號為不起訴處分確定。又於97年間因竊盜案
    件，經本院以97年度審易字第1525號判決處有期徒刑7 月、
    3 月，應執行有期徒刑8 月確定，甫於99年2 月28日執行完
    畢。詎其猶未戒絕毒癮，於前開強制戒治執行完畢後5 年內
    ，分別為下列施用毒品之犯行：(一)基於施用第一級毒品海洛
    因之犯意，於99年9 月2 日19時50分為警採尿回溯72小時內
    之某時（不含警力拘束時間），在其位於高雄巿楠梓區○○
    路203 之4 號住處內，以針筒注射之方式施用第一級毒品海
    洛因1 次，嗣因李學義為毒品調驗人口，於99年9 月2 日經
    警通知到場採尿，送驗後呈嗎啡及可待因陽性反應，而查悉
    上情；(二)另基於施用第二級毒品甲基安非他命之犯意，於99
    年10月30日15時30分為警採尿回溯96小時內之某時（不含警
    力拘束時間），在上址住處內，以錫箔紙點火燒烤吸食煙霧
    之方式，施用第二級毒品甲基安非他命1 次，嗣於99年10月
    30日14時55分許，為警在高雄巿楠梓區○○路與加昌路口攔
    檢盤查時，發現李學義為毒品調驗人口，經徵得其同意採尿
    送驗後，呈甲基安非他命陽性反應，始查悉上情。
二、案經高雄市政府警察局楠梓分局報告臺灣高雄地方法院檢察
    署檢察官偵查起訴。
    理  由
一、本件被告李學義所犯係毒品危害防制條例第10條第1 、2 項
    之施用第一、二級毒品罪，為死刑、無期徒刑、最輕本刑為
    3 年以上有期徒刑以外之罪，被告於本院審理中，就被訴事
    實為有罪之陳述，經法官告以簡式審判程序之旨，並聽取公
    訴人、被告之意見後，本院裁定改依簡式審判程序進行審理
    ，是本件之證據調查，依刑事訴訟法第273 條之2 規定，不
    受同法第159 條第1 項、第161 條之2 、第161 條之3 、第
    163 條之1 及第164 條至170 條規定之限制，合先敘明。
二、上開犯罪事實，業據被告於本院審理時坦承不諱，其為警所
    採集尿液經送檢驗後結果呈嗎啡、可待因、甲基安非他命之
    陽性反應，有高雄巿政府警察局楠梓分局濫用藥物尿液檢體
    監管紀錄表（檢體編號：D99310、D99390）、高雄巿立凱旋
    醫院所出具之濫用藥物尿液檢驗報告（檢體編號：D99310、
    D99390）在卷可稽，足認被告之自白與事實相符，而堪採為
    證據。本件事證明確，被告犯行堪以認定。又按觀察、勒戒
    或強治戒治執行完畢後5 年內，再犯毒品危害防制條例第10
    條施用毒品罪者，應依法訴追，毒品危害防制條例第23條第
    2 項定有明文。被告前經法院裁定送觀察、勒戒及強制戒治
    ，於98年7 月1 日停止戒治出所，於同年8 月25日戒治期滿
    視為執行完畢，有卷附臺灣高等法院被告前案紀錄表乙份可
    參，是被告於強制戒治執行完畢釋放後5 年內，再犯本件施
    用毒品罪，依前開法條規定，自應依法論科。
三、海洛因、甲基安非他命分別為毒品危害防制條例第2 條第2
    項第1 款、第2 款規定之第一級、第二級毒品，不得施用、
    持有，是核被告李學義所為，係犯毒品危害防制條例第10條
    第1 項之施用第一級毒品、同條例第10條第2 項之施用第二
    級毒品罪。被告施用第一級毒品海洛因及第二級毒品甲基安
    非他命前分別持有海洛因、甲基安非他命之低度行為，應為
    施用之高度行為所吸收，均不另論罪。被告有犯罪事實欄所
    載之有期徒刑執行完畢之情形，此有臺灣高等法院被告前案
    紀錄表在卷可佐，其於徒刑執行完畢後，5 年之內故意再犯
    本件有期徒刑以上之2 罪，均為累犯，應依法加重其刑。被
    告所犯上開2 罪，犯意各別，行為互殊，應予分論併罰。爰
    審酌被告曾因施用毒品案件，經強制戒治執行完畢釋放後，
    5 年內再犯本件施用第一級毒品、第二級毒品罪行，足見戒
    毒意志不堅，毒癮非淺，未能體悟施用毒品對自己、家人造
    成之傷害及社會之負擔，自屬可議，惟念其犯後坦承犯行，
    犯後態度尚佳，並有悔改決心，兼衡其生活狀況及智識程度
    等一切情狀，分別量處如主文所示之刑，並定其應執行刑。
據上論斷，應依刑事訴訟法第273 條之1 第1 項、第284 條之1
、第299 條第1 項前段，毒品危害防制條例第10條第1 項、第2
項，刑法第11條前段、第47條第1 項、第51條第5 款，判決如主
文。
本案經檢察官李英霆到庭執行職務。
中    華    民    國   100    年    4     月    28    日
                  刑事第十庭    法  官  王靖茹
以上正本證明與原本無異。
如不服本判決應於收受判決後10日內向本院提出上訴書狀，並應
敘述具體理由。其未敘述上訴理由者，應於上訴期間屆滿後20日
內向本院補提理由書(均須按他造當事人之人數附繕本)「切勿逕
送上級法院」。
中    華    民    國   100    年    4     月    28    日
                                書記官  楊明月
附錄本案論罪科刑法條：
毒品危害防制條例第10條
施用第一級毒品者，處 6 月以上 5 年以下有期徒刑。
施用第二級毒品者，處 3 年以下有期徒刑。